# 陈版主：母公司在子公司的土地上建造房屋可以确认为自己的在建工程吗？

提问人：刺榴仔 时间：2014-12-09 09:50:29
土地使用权归子公司所有，母公司负责进行建造大型厂房，建设合同都是母公司签订的，将来建成后会以投资的方式交付给子公司使用。
现在问题是，在建造期间，母公司可以将其确认为在建工程吗？还是应该视为代建行为？

回答人：chenyiwei
如果已经明确建成后将移交给子公司，且土地使用权也是在子公司名下，则母公司的持有目的并不是在其自身的生产经营中使用，所以不符合固定资产的定义，应按代建工程处理。

提问人：刺榴仔 时间：2014-12-09 19:51:46
如果是代建工程，母公司就不应该确认在建工程对吧。
但子公司确认在建工程，又缺乏依据，因为所有东西都是母公司在操办，包括人员都在母公司。

回答人：chenyiwei
子公司应按出包工程处理；合并报表层面按自营工程处理。